臺灣臺南地方法院刑事判決　　　　　　　100年度訴字第332號
公　訴　人　臺灣臺南地方法院檢察署檢察官
被　　　告　許博鈞
被　　　告　張淳雅
共　　　同
指定辯護人　林瑞成律師
上列被告因違反毒品危害防制條例等案件，經檢察官提起公訴（1
00年度偵字第1465號），本院判決如下：
    主  文
許博鈞共同犯附表一所示販賣第二級毒品罪，共拾壹罪，各處
如附表一所示之主刑與從刑。應執行有期徒刑柒年陸月，未扣案
之販賣第二級毒品所得合計共新臺幣肆萬貳仟元與張淳雅連帶沒
收之，如全部或一部不能沒收時，以其與張淳雅之財產連帶抵償
之，扣案如附表二編號4、6、8所示之物均沒收。
張淳雅共同犯附表一所示販賣第二級毒品罪，共拾壹罪，各處
如附表一所示之主刑與從刑。應執行有期徒刑陸年陸月，未扣案
之販賣第二級毒品所得合計共新臺幣肆萬貳仟元與許博鈞連帶沒
收之，如全部或一部不能沒收時，以其與許博鈞之財產連帶抵償
之，扣案如附表二編號4、6、8所示之物均沒收。
    事  實
一、許博鈞（綽號：博仔）與張淳雅係同居男女朋友關係，渠等
    均明知甲基安非他命為毒品危害防制條例第2條第2項第2款
    所規定之第二級毒品，不得持有、販賣，竟各基於共同販賣
    第二級毒品甲基安非他命以營利之犯意聯絡，由許博鈞自民
    國99年1月間起，向綽號「肉圓」購入第二級毒品甲基安非
    他命，及自99年8、9月間，向黃冠中（涉嫌販賣甲基安非他
    命第二級毒品部分，業經本院以100年度訴字第497、1035號
    判處應執行有期徒刑12年）購入第二級毒品甲基安非他命後
    ，許博鈞與張淳雅即以附表二編號4所示電子磅秤、附表二
    編號6所示夾鍊袋，在渠等所同居之臺南市永康區○○○街
    196巷42號2樓之6住處，共同分裝甲基安非他命，許博鈞並
    提供其所有如附表二編號8所示行動電話（內含0000000000
    門號卡）作為聯絡毒品交易工具，由購毒者撥打許博鈞所使
    用之0000000000行動電話門號，表示欲購買甲基安非他命，
    再由張淳雅陪同許博鈞一同出面交付甲基安非他命與購毒者
    ，而許博鈞與張淳雅另彼此約定若於許博鈞睡覺時，即由張
    淳雅負責接聽電話，並由張淳雅單獨出面交付甲基安他命與
    購毒者，許博鈞、張淳雅共同以上揭行為分擔模式（詳如附
    表一交易方式欄），共同於附表一所示犯罪時間、犯罪地點
    ，販賣如附表一所示金額（新臺幣）之甲基安非他命與附表
    一之購毒者。嗣因許博鈞所持用扣案0000000000行動電話自
    99年12月31日起經員警監聽，並經員警持本院核發之搜索票
    ，於100年1月26日至許博鈞、張淳雅所同居之上揭住處搜索
    ，扣得許博鈞、張淳雅聯繫販毒所用如附表二編號8所示裝
    有000000000 0門號卡之行動電話1支及用以分裝毒品販售他
    人之附表二編號4電子磅秤、附表二編號6夾鍊袋，及與販賣
    甲基安非他命無關之附表二編號1至3、5、7、9至17所示之
    物，而悉上情。
二、案經臺南市政府警察局第六分局及臺南市政府警察局第二分
    局報告臺灣臺南地方法院檢察署檢察官偵查起訴。
    理  由
壹、證據能力方面
    本件被告、辯護人及檢察官均對本院所提示如附表一備註欄
    所列證據之證據能力均不爭執，本院審酌上開證據，並無不
    適當之情形，依刑事訴訟法第159條之5得作為證據，核先敘
    明。
貳、實體方面
一、被告許博鈞、張淳雅對渠等共同所為如附表一所示販賣第二
    級毒品甲基安非他命予附表一所示購毒者之犯行於警詢、偵
    查及本院審理時均坦承不諱，且有如附表一備註欄所示證據
    ，及供聯繫販毒所用如附表二編號8所示行動電話、供分裝
    毒品販售之附表二編號4電子磅秤、附表二編號6夾鍊袋扣案
    可佐；足認被告二人自白與事實相符。本案事證明確，被告
    二人犯行均堪予認定。另起訴書固記載被告二人自99年10月
    至100年1月間，在被告二人同居之上揭住所，出售甲基安非
    他命與鄭展鵬10餘次，及被告二人於99年12月間，在臺南市
    ○○區○○街275巷55弄35號辛旻衡住處，出售甲基安非他
    命與辛旻衡3、4次云云，而就販毒之次數記載不明，然此業
    經公訴檢察官於本院審理時起稱「被告二人自99年10月至10
    0年1月間，出售甲基安非他命與鄭展鵬10次」、「被告二人
    於99年12月間，出售甲基安非他命與辛旻衡3次」（本院卷
    第164頁背面），故本院以公訴檢察官於本院審理時起稱之
    犯罪事實為審判範圍，附此敘明。再第二級毒品為政府嚴予
    查緝之違禁物，販賣者刑責甚重，苟無利可圖，衡情應無甘
    冒被查緝之危險而無端交付他人之理；且被告二人對於渠等
    販賣甲基安非他命係本於營利意圖而為並不爭執，是被告二
    人均有藉由販賣甲基安非他命賺取利潤，以供自身生活所需
    之營利意圖甚明。故本件事證明確，被告二人上開販賣甲基
    安非他命犯行均至堪認定，均應依法論科。
二、核被告二人就附表一所為，均係犯毒品危害防制條例第4條
    第2項之販賣第二級毒品罪。被告販賣甲基安非他命前持有
    該次甲基安非他命之低度行為，分別為各該次販賣甲基安非
    他命之高度行為所吸收，均不另論罪。被告二人如附表一所
    示之各犯行間，犯意各別，行為殊異，應予分論併罰。被告
    二人就附表一所示犯行，有犯意聯絡及行為分擔，均應論以
    共同正犯。
三、被告二人所犯如附表一所示各犯行，因被告二人於偵查及審
    判中均已自白，合於毒品危害防制條例第17條第2項減輕其
    刑之要件，爰依該項規定，就被告二人所犯如附表一所示各
    犯行，均減輕其刑。又被告許博鈞於100年1月26日警詢中供
    出其販賣甲基安非他命之來源係綽號「肉圓」（許安廷）、
    「阿裕」（陳銘裕）及另案被告黃冠中等語（警卷第289 頁
    ），並據檢察官於本案起訴書中載明被告許博鈞向黃冠中購
    入甲基安非他命；嗣本院依職權調取另案被告黃冠中涉嫌販
    賣甲基安非他命案卷（臺灣臺南地方法院檢察署100年度偵
    字第1461、3107、4893號，本院100年度訴字第497號，下稱
    被告黃冠中販毒案），被告黃冠中被訴於99年8、9月間販賣
    甲基安非他命與許博鈞，而該被告黃冠中販毒案中所附被告
    黃冠中所持用0000000000、0000000000行動電話門號之監聽
    期間始於99年12月3日，有本院99年聲監字第000802號通訊
    監察書附卷可憑，則本案被告許博鈞於99年8、9月間向另案
    被告黃冠中購入甲基安非他命時，既尚無監聽譯文可佐，堪
    認應係被告許博鈞之供述，而查獲另案被告黃冠中販毒案，
    是足認被告許博鈞於99年8月間以後所為之販售甲基安非他
    命來源均係另案被告黃冠中，故本院爰就被告許博鈞所犯如
    附表一編號2至17所示犯行，依毒品危害防制條例第17條第1
    項減輕其刑，並依法遞減輕之。又被告二人雖均以販毒之金
    額、數量非鉅，請求依刑法第59條規定減輕其刑云云，然被
    告二人就所犯各如附表一所示販賣第二級毒品甲基安非他命
    之犯行，依毒品危害防制條例第4條第2項規定，法定最低本
    刑係有期徒刑7年，不若販賣第一級毒品海洛因之法定本刑
    為死刑或無期徒刑嚴峻，且被告二人上開販賣第二級毒品犯
    行，均依毒品危害防制條例第17條第2項之規定減輕其刑後
    ，尚無其他事證足認被告二人上開犯罪另有特殊之原因與環
    境，在客觀上足以引起一般同情，而有即使宣告上開法定最
    低度刑猶嫌過重之情事，被告二人上開販賣第二級毒品之犯
    行即難邀憫恕，不宜再引用刑法第59條規定酌量減輕其刑，
    併此敘明。
四、爰審酌被告二人明知毒品對人體危害之鉅，猶販賣第二級毒
    品甲基安非他命，令買受毒品者沉迷於毒癮，無法自拔外，
    輕則戕害個人身心，重則因缺錢買毒而引發各式犯罪，實為
    多種犯罪源頭，對國家、社會、個人傷害，可謂至深且鉅，
    有鑑於毒品販售常有暴利可圖，故本非予嚴懲，不足以遏止
    此類非行，惟念及被告二人犯後均尚知坦承犯行，深表悔悟
    ，暨檢察官對被告二人均求處應執行有期徒刑7年6月，而被
    告張淳雅係被告許博鈞之同居女友，進而受被告許博鈞指示
    代為接聽電話，及陪同許博鈞共同前往交付毒品及收取價金
    ，而毒品之數量、價格亦由被告許博鈞決定，且由被告許博
    鈞負責向上游調取毒品來販售，堪認被告張淳雅之犯罪情節
    較輕微，檢察官對被告張淳雅之求刑，尚嫌過重等一切情狀
    ，各量處如主文所示之刑，及定其應執行之刑，以資懲儆。
五、沒收
  (一)按毒品危害防制條例第19條第1項有關沒收因犯罪所得財物
    之規定，係採義務沒收主義，故販賣毒品所得金錢，如能認
    定確係販賣毒品所得款項，應宣告沒收，不以當場搜獲扣押
    者為限，但因其並無「不問屬於犯人與否，沒收之」之特別
    規定，自仍以沒收物屬於犯人所有者為限，始得依該規定予
    以沒收，而上開規定另稱「追徵其價額」者，必限於所沒收
    之物，為金錢以外其他財物而無法沒收時，始應追徵其價額
    ，使其繳納與原物相當價額，如所得財物為金錢而無法沒收
    時，應以其財產抵償之，而不發生追徵價額問題；另上開規
    定所稱因犯罪所得之財物，係以實際所得者為限，苟無所得
    或尚未取得者，即無從為沒收、追徵或以財產抵償之諭知（
    最高法院93年度臺上字第1218、2670、2743號及96年度臺上
    字第2331號判決參照）。另共同正犯之犯罪所得，因係合併
    計算，為避免執行時發生重複沒收之情形，故各共同正犯之
    間係採連帶沒收主義，於裁判時僅諭知連帶沒收，不得就全
    體共同正犯之總所得，對各該共同正犯分別重複諭知沒收。
    查被告二人既係共同以如附表一所示金額，販賣甲基安非他
    命予如附表一所示購毒者，其販賣毒品所得合計為新臺幣（
    下同）42,000元自應連帶予以沒收，如全部或一部不能沒收
    時，則應以被告二人之財產連帶抵償之；
  (二)扣案如附表二編號8所示裝有0000000000門號卡之行動電話1
    支，係被告許博鈞所有，供其與被告張淳雅於附表一所示販
    毒犯行聯繫毒品交易所用之物，附表二編號4所示電子磅秤
    、附表二編號6所示夾鍊袋，亦均係被告許博鈞所有，供被
    告二人分裝毒品販售所用之物，均應併依毒品危害防制條例
    第19條第1項規定，在被告二人所犯之附表一犯行所示罪刑
    項下宣告沒收之。至附表二編號1至3、5、7、9至17所示之
    物，無證據證明與本案相關，均不予宣告沒收。
據上論斷，應依刑事訴訟法第299條第1項前段，毒品危害防制條
例第4條第2項、第17條第1項、第2項、第19條第1項，刑法第11
條、第51條第5款，判決如主文。
本案經檢察官陳昆廷到庭執行職務。
中    華    民    國   100    年    12    月    30    日
                  刑事第六庭  審判長法  官  盧鳳田
                                    法  官  黃琴媛
                                    法  官  郭瓊徽
以上正本證明與原本無異。
如不服本判決應於收受本判決後10日內向本院提出上訴書狀，並
應敘述具體理由。其未敘述上訴理由者，應於上訴期間屆滿後20
日內向本院補提理由書狀（均須按他造當事人之人數附繕本）「
切勿逕送上級法院」。
                                    書記官  曾郁芳
中    華    民    國   101    年    1     月    5     日
附錄論罪科刑實體法條文：
毒品危害防制條例第4條第2項
製造、運輸、販賣第二級毒品者，處無期徒刑或 7 年以上有期
徒刑，得併科新臺幣 1 千萬元以下罰金。
附表一
警卷（影本編號「一」）
100偵1465號第一卷（下稱偵一卷，影本編號「二」）
100偵1465號第二卷（下稱偵二卷，影本編號「三」）
100偵1465號第三卷（下稱偵三卷，影本編號「四」）
99他4006號卷（下稱他卷，影本編號「五」）
100聲羈31號卷（下稱聲羈卷，影本編號「六」）
┌──┬───┬────┬─────┬────────┬─────┬────┬────────┬──────┐
│編號│購毒者│犯罪時間│犯罪地點  │交易方式        │販賣金額（│所犯法條│備註            │宣告刑      │
│    │      │        │          │                │新臺幣）  │        │                │            │
├──┼───┼────┼─────┼────────┼─────┼────┼────────┼──────┤
│  1 │余綺恩│99年6月 │臺南市東區│許博鈞以扣案附表│  1千元   │毒品危害│被告許博鈞供述│許博鈞共同販│
│    │      │16 日   │裕農路「牛│二編號8之0000000│          │防制條例│【警卷第288至291│賣第二級毒品│
│    │      │        │車園超商」│224行動電話與余 │          │第4條第2│頁、第292至294頁│，處有期徒刑│
│    │      │        │旁        │綺恩持用之093636│          │項（販賣│、100年度偵字第 │年陸月，未│
│    │      │        │          │2527行動電話聯繫│          │第二級毒│1465號第二卷（下│扣案之共同販│
│    │      │        │          │後，張淳雅陪同許│          │品罪）  │稱偵二卷）第69至│賣第二級毒品│
│    │      │        │          │博鈞於左列時地以│          │        │72頁、第165至167│所得新臺幣壹│
│    │      │        │          │新臺幣（下同）1 │          │        │頁】            │仟元與張淳雅│
│    │      │        │          │千元代價出售甲基│          │        │                │連帶沒收之，│
│    │      │        │          │安非他命1小包與 │          │        │被告張淳雅供述│如全部或一部│
│    │      │        │          │余綺恩，並向余綺│          │        │【警卷第542至545│不能沒收時，│
│    │      │        │          │恩收取1千元價金 │          │        │頁、第546至547頁│以其與張淳雅│
│    │      │        │          │。              │          │        │、第548至549頁、│之財產連帶抵│
│    │      │        │          │                │          │        │偵二卷第64至68頁│償之，扣案附│
│    │      │        │          │                │          │        │、第165至167頁、│表二編號4、6│
│    │      │        │          │                │          │        │100年度偵字第146│、8所示之物 │
│    │      │        │          │                │          │        │5號第三卷（下稱 │均沒收。    │
│    │      │        │          │                │          │        │偵三卷）第91至93│            │
│    │      │        │          │                │          │        │頁、警卷第552至5│張淳雅共同販│
│    │      │        │          │                │          │        │55頁）          │賣第二級毒品│
│    │      │        │          │                │          │        │                │，處有期徒刑│
│    │      │        │          │                │          │        │證人余綺恩之證│年陸月，未│
│    │      │        │          │                │          │        │述暨指認照片【警│扣案之共同販│
│    │      │        │          │                │          │        │卷第384至388頁、│賣第二級毒品│
│    │      │        │          │                │          │        │100年度偵字第146│所得新臺幣壹│
│    │      │        │          │                │          │        │5號第一卷（下稱 │仟元與許博鈞│
│    │      │        │          │                │          │        │偵一卷）第118至 │連帶沒收之，│
│    │      │        │          │                │          │        │121頁、偵三卷第 │如全部或一部│
│    │      │        │          │                │          │        │79至81頁、警卷第│不能沒收時，│
│    │      │        │          │                │          │        │389頁）         │以其與許博鈞│
│    │      │        │          │                │          │        │                │之財產連帶抵│
│    │      │        │          │                │          │        │通訊資料查詢單│償之，扣案附│
│    │      │        │          │                │          │        │（警卷第390頁背 │表二編號4、6│
│    │      │        │          │                │          │        │面）            │、8所示之物 │
│    │      │        │          │                │          │        │                │均沒收。    │
│    │      │        │          │                │          │        │無相關譯文    │            │
├──┼───┼────┼─────┼────────┼─────┼────┼────────┼──────┤
│  2 │余綺恩│99年8月8│臺南市中華│許博鈞以扣案附表│  1千元   │毒品危害│被告許博鈞供述│許博鈞共同販│
│    │      │日      │東路一心加│二編號8之0000000│（賒帳，於│防制條例│（警卷第288至291│賣第二級毒品│
│    │      │        │油站附近  │224行動電話與余 │100年1月24│第4條第2│頁、第292至294頁│，處有期徒刑│
│    │      │        │          │綺恩持用之093636│日購毒時還│項（販賣│、偵二卷第69至72│貳年陸月，未│
│    │      │        │          │2527行動電話聯繫│款）      │第二級毒│頁、第165至167  │扣案之共同販│
│    │      │        │          │後，張淳雅陪同許│          │品罪）  │頁）            │賣第二級毒品│
│    │      │        │          │博鈞於左列時地以│          │        │                │所得新臺幣壹│
│    │      │        │          │新臺幣（下同）1 │          │        │被告張淳雅供述│仟元與張淳雅│
│    │      │        │          │千元代價出售甲基│          │        │（警卷第542至545│連帶沒收之，│
│    │      │        │          │安非他命1小包與 │          │        │頁、第546至547頁│如全部或一部│
│    │      │        │          │余綺恩，惟余綺恩│          │        │、第548至549頁、│不能沒收時，│
│    │      │        │          │請求賒帳，遲至10│          │        │偵二卷第64至68頁│以其與張淳雅│
│    │      │        │          │0年1月24日再向許│          │        │、第165至167頁、│之財產連帶抵│
│    │      │        │          │博鈞購毒時始償還│          │        │偵三卷第91至93頁│償之，扣案附│
│    │      │        │          │該筆價金。      │          │        │、警卷第552至555│表二編號4、6│
│    │      │        │          │                │          │        │頁）            │、8所示之物 │
│    │      │        │          │                │          │        │                │均沒收。    │
│    │      │        │          │                │          │        │證人余綺恩之證│            │
│    │      │        │          │                │          │        │述暨指認照片（警│張淳雅共同販│
│    │      │        │          │                │          │        │卷第384至388頁、│賣第二級毒品│
│    │      │        │          │                │          │        │偵一卷第118至121│，處有期徒刑│
│    │      │        │          │                │          │        │頁、偵三卷第79至│年陸月，未│
│    │      │        │          │                │          │        │81頁、警卷第389 │扣案之共同販│
│    │      │        │          │                │          │        │頁）            │賣第二級毒品│
│    │      │        │          │                │          │        │                │所得新臺幣壹│
│    │      │        │          │                │          │        │通訊資料查詢單│仟元與許博鈞│
│    │      │        │          │                │          │        │（警卷第390頁背 │連帶沒收之，│
│    │      │        │          │                │          │        │面）            │如全部或一部│
│    │      │        │          │                │          │        │                │不能沒收時，│
│    │      │        │          │                │          │        │無相關譯文    │以其與許博鈞│
│    │      │        │          │                │          │        │                │之財產連帶抵│
│    │      │        │          │                │          │        │                │償之，扣案附│
│    │      │        │          │                │          │        │                │表二編號4、6│
│    │      │        │          │                │          │        │                │、8所示之物 │
│    │      │        │          │                │          │        │                │均沒收。    │
├──┼───┼────┼─────┼────────┼─────┼────┼────────┼──────┤
│  3 │余綺恩│99年8月 │臺南市東區│許博鈞以扣案附表│  1千元   │毒品危害│被告許博鈞供述│許博鈞共同販│
│    │      │中旬某日│裕農路「牛│二編號8之0000000│（賒帳，於│防制條例│（警卷第288至291│賣第二級毒品│
│    │      │        │車園超商」│224行動電話與余 │99年10月間│第4條第2│頁、第292至294頁│，處有期徒刑│
│    │      │        │旁        │綺恩持用之093636│某日還款）│項（販賣│、偵二卷第69至72│貳年陸月，未│
│    │      │        │          │2527行動電話聯繫│          │第二級毒│頁、第165至167  │扣案之共同販│
│    │      │        │          │後，張淳雅陪同許│          │品罪）  │頁）            │賣第二級毒品│
│    │      │        │          │博鈞於左列時地以│          │        │                │所得新臺幣壹│
│    │      │        │          │新臺幣（下同）1 │          │        │被告張淳雅供述│仟元與張淳雅│
│    │      │        │          │千元代價出售甲基│          │        │（警卷第542至545│連帶沒收之，│
│    │      │        │          │安非他命1小包與 │          │        │頁、第546至547頁│如全部或一部│
│    │      │        │          │余綺恩，惟余綺恩│          │        │、第548至549頁、│不能沒收時，│
│    │      │        │          │請求賒帳，遲至99│          │        │偵二卷第64至68頁│以其與張淳雅│
│    │      │        │          │年10月間再向許博│          │        │、第165至167頁、│之財產連帶抵│
│    │      │        │          │鈞購毒時始償還該│          │        │偵三卷第91至93頁│償之，扣案附│
│    │      │        │          │筆價金。        │          │        │、警卷第552至555│表二編號4、6│
│    │      │        │          │                │          │        │頁）            │、8所示之物 │
│    │      │        │          │                │          │        │                │均沒收。    │
│    │      │        │          │                │          │        │證人余綺恩之證│            │
│    │      │        │          │                │          │        │述暨指認照片（警│張淳雅共同販│
│    │      │        │          │                │          │        │卷第384至388頁、│賣第二級毒品│
│    │      │        │          │                │          │        │偵一卷第118至121│，處有期徒刑│
│    │      │        │          │                │          │        │頁、偵三卷第79至│年陸月，未│
│    │      │        │          │                │          │        │81頁、警卷第389 │扣案之共同販│
│    │      │        │          │                │          │        │頁）            │賣第二級毒品│
│    │      │        │          │                │          │        │                │所得新臺幣壹│
│    │      │        │          │                │          │        │通訊資料查詢單│仟元與許博鈞│
│    │      │        │          │                │          │        │（警卷第390頁背 │連帶沒收之，│
│    │      │        │          │                │          │        │面）            │如全部或一部│
│    │      │        │          │                │          │        │                │不能沒收時，│
│    │      │        │          │                │          │        │無相關譯文    │以其與許博鈞│
│    │      │        │          │                │          │        │                │之財產連帶抵│
│    │      │        │          │                │          │        │                │償之，扣案附│
│    │      │        │          │                │          │        │                │表二編號4、6│
│    │      │        │          │                │          │        │                │、8所示之物 │
│    │      │        │          │                │          │        │                │均沒收。    │
├──┼───┼────┼─────┼────────┼─────┼────┼────────┼──────┤
│  4 │余綺恩│99年10月│臺南市東區│余綺恩以其持用之│  1千元   │毒品危害│被告許博鈞供述│許博鈞共同販│
│    │      │間某日  │裕農路「牛│0000000000行動電│          │防制條例│（警卷第288至291│賣第二級毒品│
│    │      │        │車園超商」│話撥打許博鈞之09│          │第4條第2│頁、第292至294頁│，處有期徒刑│
│    │      │        │旁        │0000000行動電話 │          │項（販賣│、偵二卷第69至72│貳年陸月，未│
│    │      │        │          │，欲向許博鈞購買│          │第二級毒│頁、第165至167  │扣案之共同販│
│    │      │        │          │甲基安非他命，因│          │品罪）  │頁）            │賣第二級毒品│
│    │      │        │          │許博鈞在睡覺，由│          │        │                │所得新臺幣壹│
│    │      │        │          │張淳雅負責接聽，│          │        │被告張淳雅供述│仟元與張淳雅│
│    │      │        │          │張淳雅便依約於左│          │        │（警卷第542至545│連帶沒收之，│
│    │      │        │          │列時地以新臺幣（│          │        │頁、第546至547頁│如全部或一部│
│    │      │        │          │下同）1千元代價 │          │        │、第548至549頁、│不能沒收時，│
│    │      │        │          │出售甲基安非他命│          │        │偵二卷第64至68頁│以其與張淳雅│
│    │      │        │          │1小包與余綺恩， │          │        │、第165至167頁、│之財產連帶抵│
│    │      │        │          │並向余綺恩收取1 │          │        │偵三卷第91至93頁│償之，扣案附│
│    │      │        │          │千元價款。      │          │        │、警卷第552至555│表二編號4、6│
│    │      │        │          │                │          │        │頁）            │、8所示之物 │
│    │      │        │          │                │          │        │                │均沒收。    │
│    │      │        │          │                │          │        │證人余綺恩之證│            │
│    │      │        │          │                │          │        │述暨指認照片（警│張淳雅共同販│
│    │      │        │          │                │          │        │卷第384至388頁、│賣第二級毒品│
│    │      │        │          │                │          │        │偵一卷第118至121│，處有期徒刑│
│    │      │        │          │                │          │        │頁、偵三卷第79至│年陸月，未│
│    │      │        │          │                │          │        │81頁、警卷第389 │扣案之共同販│
│    │      │        │          │                │          │        │頁）            │賣第二級毒品│
│    │      │        │          │                │          │        │                │所得新臺幣壹│
│    │      │        │          │                │          │        │通訊資料查詢單│仟元與許博鈞│
│    │      │        │          │                │          │        │（警卷第390頁背 │連帶沒收之，│
│    │      │        │          │                │          │        │面）            │如全部或一部│
│    │      │        │          │                │          │        │                │不能沒收時，│
│    │      │        │          │                │          │        │無相關譯文    │以其與許博鈞│
│    │      │        │          │                │          │        │                │之財產連帶抵│
│    │      │        │          │                │          │        │                │償之，扣案附│
│    │      │        │          │                │          │        │                │表二編號4、6│
│    │      │        │          │                │          │        │                │、8所示之物 │
│    │      │        │          │                │          │        │                │均沒收。    │
├──┼───┼────┼─────┼────────┼─────┼────┼────────┼──────┤
│  5 │王智弘│99年9月 │臺南市新│許博鈞以扣案附表│3千元（共 │毒品危害│被告許博鈞供述│許博鈞共同犯│
│    │      │至同年12│  化區正新│二編號8之0000000│計4次）   │防制條例│（同上）        │販賣第二級毒│
│    │      │月間某日│  國小    │224行動電話與王 │【起訴書固│第4條第2│被告張淳雅供述│品罪，共肆罪│
│    │      │        │臺南市新│智弘持用之097388│記載此部分│項（販賣│（同上）        │，各處有期徒│
│    │      │        │  化圓環附│2535行動電話聯繫│金額為3、4│第二級毒│證人王智弘之證│刑貳年陸月，│
│    │      │        │  近統一超│後，張淳雅陪同許│千元，而證│品罪）  │述暨指認照片【警│未扣案之共同│
│    │      │        │  商      │博鈞於左列時地各│人王智弘亦│        │卷第342至346頁、│販賣第二級毒│
│    │      │        │臺南市新│以新臺幣（下同）│證稱金額為│        │99年度他字第4006│品所得各新臺│
│    │      │        │  化老街Q │3千元代價出售甲 │3、4千元，│        │號（下稱他卷）第│幣仟元與張│
│    │      │        │  便利超商│基安非他命1小包 │然證人既已│        │68至73頁、警卷第│淳雅連帶沒收│
│    │      │        │臺南市永│與王智弘，並各向│對價額記憶│        │349至352頁）    │之，如全部或│
│    │      │        │  康區中華│王志弘收取3千元 │模糊而無法│        │                │一部不能沒收│
│    │      │        │  西街196 │價金，共計4次。 │確認，本院│        │無相關譯文    │時，以其與張│
│    │      │        │  巷42號許│                │本於有利被│        │                │淳雅之財產連│
│    │      │        │  博鈞住處│                │告之解釋，│        │                │帶抵償之，各│
│    │      │        │  附近    │                │僅認定金額│        │                │扣案附表二編│
│    │      │        │          │                │為3千元】 │        │                │號4、6、8所 │
│    │      │        │          │                │          │        │                │示之物均沒收│
│    │      │        │          │                │          │        │                │。          │
│    │      │        │          │                │          │        │                │張淳雅共同犯│
│    │      │        │          │                │          │        │                │販賣第二級毒│
│    │      │        │          │                │          │        │                │品罪，共肆罪│
│    │      │        │          │                │          │        │                │，各處有期徒│
│    │      │        │          │                │          │        │                │刑年陸月，│
│    │      │        │          │                │          │        │                │未扣案之共同│
│    │      │        │          │                │          │        │                │販賣第二級毒│
│    │      │        │          │                │          │        │                │品所得各新臺│
│    │      │        │          │                │          │        │                │幣仟元與許│
│    │      │        │          │                │          │        │                │博鈞連帶沒收│
│    │      │        │          │                │          │        │                │之，如全部或│
│    │      │        │          │                │          │        │                │一部不能沒收│
│    │      │        │          │                │          │        │                │時，以其與許│
│    │      │        │          │                │          │        │                │博鈞之財產連│
│    │      │        │          │                │          │        │                │帶抵償之，各│
│    │      │        │          │                │          │        │                │扣案附表二編│
│    │      │        │          │                │          │        │                │號4、6、8所 │
│    │      │        │          │                │          │        │                │示之物均沒收│
│    │      │        │          │                │          │        │                │。          │
│    │      │        │          │                │          │        │                │            │
│    │      │        │          │                │          │        │                │            │
│    │      │        │          │                │          │        │                │            │
├──┼───┼────┼─────┼────────┼─────┼────┼────────┼──────┤
│ 6  │鄭展鵬│99年10月│臺南市永康│許博鈞以扣案附表│5百元（共8│毒品危害│被告許博鈞供述│許博鈞共同犯│
│    │      │至100年1│區○○○街│二編號8之0000000│次）      │防制條例│（同上）        │販賣第二級毒│
│    │      │月間    │196巷42 號│224行動電話與鄭 │【起訴書固│第4條第2│被告張淳雅供述│品罪，共捌罪│
│    │      │        │2樓之6許博│展鵬持用之097286│記載此部分│項（販賣│（同上）        │，各處有期徒│
│    │      │        │鈞住處    │2368行動電話聯繫│金額為5百 │第二級毒│證人鄭展鵬之證│刑貳年陸月，│
│    │      │        │          │後，張淳雅陪同許│、1千、2千│品罪）  │述暨指認照片（警│未扣案之共同│
│    │      │        │          │博鈞於左列時地各│或3、4千元│        │卷第370至372頁、│販賣第二級毒│
│    │      │        │          │以新臺幣（下同）│，而證人鄭│        │他卷第75至79頁、│品所得各新臺│
│    │      │        │          │5百元代價出售甲 │展鵬亦如是│        │偵三卷第82至84頁│幣伍佰元與張│
│    │      │        │          │基安非他命1小包 │證稱，然證│        │、警卷第378至380│淳雅連帶沒收│
│    │      │        │          │與鄭展鵬，並各向│人既已對價│        │頁）            │之，如全部或│
│    │      │        │          │鄭展鵬收取5百元 │額記憶模糊│        │通訊資料查詢單│一部不能沒收│
│    │      │        │          │價金，共計8次。 │而無法確認│        │（警卷第378頁） │時，以其與張│
│    │      │        │          │                │，本院本於│        │無相關譯文    │淳雅之財產連│
│    │      │        │          │                │有利被告之│        │                │帶抵償之，各│
│    │      │        │          │                │解釋，僅認│        │                │扣案附表二編│
│    │      │        │          │                │定金額均為│        │                │號4、6、8所 │
│    │      │        │          │                │5百元】   │        │                │示之物均沒收│
│    │      │        │          │                │          │        │                │。          │
│    │      │        │          │                │          │        │                │            │
│    │      │        │          │                │          │        │                │張淳雅共同犯│
│    │      │        │          │                │          │        │                │販賣第二級毒│
│    │      │        │          │                │          │        │                │品罪，共捌罪│
│    │      │        │          │                │          │        │                │，各處有期徒│
│    │      │        │          │                │          │        │                │刑年陸月，│
│    │      │        │          │                │          │        │                │未扣案之共同│
│    │      │        │          │                │          │        │                │販賣第二級毒│
│    │      │        │          │                │          │        │                │品所得各新臺│
│    │      │        │          │                │          │        │                │幣伍佰元與許│
│    │      │        │          │                │          │        │                │博鈞連帶沒收│
│    │      │        │          │                │          │        │                │之，如全部或│
│    │      │        │          │                │          │        │                │一部不能沒收│
│    │      │        │          │                │          │        │                │時，以其與許│
│    │      │        │          │                │          │        │                │博鈞之財產連│
│    │      │        │          │                │          │        │                │帶抵償之，各│
│    │      │        │          │                │          │        │                │扣案附表二編│
│    │      │        │          │                │          │        │                │號4、6、8所 │
│    │      │        │          │                │          │        │                │示之物均沒收│
│    │      │        │          │                │          │        │                │。          │
├──┼───┼────┼─────┼────────┼─────┼────┼────────┼──────┤
│ 7  │鄭展鵬│100年1月│住臺南市永│許博鈞以扣案附表│4千元     │毒品危害│被告許博鈞供述│許博鈞共同販│
│    │      │中旬    │康區中華西│二編號8之0000000│          │防制條例│（同上）        │賣第二級毒品│
│    │      │        │街196巷42 │224行動電話與鄭 │          │第4條第2│被告張淳雅供述│，處有期徒刑│
│    │      │        │號2樓之6許│展鵬持用之097286│          │項（販賣│（同上）        │貳年陸月，未│
│    │      │        │博鈞住處  │2368行動電話聯繫│          │第二級毒│證人鄭展鵬之證│扣案之共同販│
│    │      │        │          │後，張淳雅陪同許│          │品罪）  │述暨指認照片（警│賣第二級毒品│
│    │      │        │          │博鈞於左列時地以│          │        │卷第370至372頁、│所得新臺幣肆│
│    │      │        │          │新臺幣（下同）4 │          │        │他卷第75至79頁、│仟元與張淳雅│
│    │      │        │          │千元代價出售甲基│          │        │偵三卷第82至84頁│連帶沒收之，│
│    │      │        │          │安非他命1小包與 │          │        │、警卷第378至380│如全部或一部│
│    │      │        │          │鄭展鵬，並向鄭展│          │        │頁）            │不能沒收時，│
│    │      │        │          │鵬收取4千元價金 │          │        │通訊資料查詢單│以其與張淳雅│
│    │      │        │          │。              │          │        │（警卷第378頁） │之財產連帶抵│
│    │      │        │          │                │          │        │無相關譯文    │償之，扣案附│
│    │      │        │          │                │          │        │                │表二編號4、6│
│    │      │        │          │                │          │        │                │、8所示之物 │
│    │      │        │          │                │          │        │                │均沒收。    │
│    │      │        │          │                │          │        │                │            │
│    │      │        │          │                │          │        │                │張淳雅共同販│
│    │      │        │          │                │          │        │                │賣第二級毒品│
│    │      │        │          │                │          │        │                │，處有期徒刑│
│    │      │        │          │                │          │        │                │年陸月，未│
│    │      │        │          │                │          │        │                │扣案之共同販│
│    │      │        │          │                │          │        │                │賣第二級毒品│
│    │      │        │          │                │          │        │                │所得新臺幣肆│
│    │      │        │          │                │          │        │                │仟元與許博鈞│
│    │      │        │          │                │          │        │                │連帶沒收之，│
│    │      │        │          │                │          │        │                │如全部或一部│
│    │      │        │          │                │          │        │                │不能沒收時，│
│    │      │        │          │                │          │        │                │以其與許博鈞│
│    │      │        │          │                │          │        │                │之財產連帶抵│
│    │      │        │          │                │          │        │                │償之，扣案附│
│    │      │        │          │                │          │        │                │表二編號4、 │
│    │      │        │          │                │          │        │                │6、8所示之物│
│    │      │        │          │                │          │        │                │均沒收。    │
│    │      │        │          │                │          │        │                │            │
│    │      │        │          │                │          │        │                │            │
│    │      │        │          │                │          │        │                │            │
├──┼───┼────┼─────┼────────┼─────┼────┼────────┼──────┤
│ 8  │鄭展鵬│100年1月│住臺南市永│許博鈞以扣案附表│5百元     │毒品危害│被告許博鈞供述│許博鈞共同販│
│    │      │13日上午│康區中華西│二編號8之0000000│          │防制條例│（同上）        │賣第二級毒品│
│    │      │9時6分  │街196巷42 │224行動電話與鄭 │          │第4條第2│被告張淳雅供述│，處有期徒刑│
│    │      │        │號2樓之6許│展鵬持用之097286│          │項（販賣│（同上）        │貳年陸月，未│
│    │      │        │博鈞住處  │2368行動電話聯繫│          │第二級毒│證人鄭展鵬之證│扣案之共同販│
│    │      │        │          │後，張淳雅陪同許│          │品罪）  │述暨指認照片（警│賣第二級毒品│
│    │      │        │          │博鈞於左列時地以│          │        │卷第370至372頁、│所得新臺幣伍│
│    │      │        │          │新臺幣（下同）5 │          │        │他卷第75至79頁、│佰元與張淳雅│
│    │      │        │          │百元代價出售甲基│          │        │偵三卷第82至84頁│連帶沒收之，│
│    │      │        │          │安非他命1小包與 │          │        │、警卷第378至380│如全部或一部│
│    │      │        │          │鄭展鵬，並向鄭展│          │        │頁）            │不能沒收時，│
│    │      │        │          │鵬收取5百元價金 │          │        │通訊資料查詢單│以其與張淳雅│
│    │      │        │          │。              │          │        │（警卷第378頁） │之財產連帶抵│
│    │      │        │          │                │          │        │許博鈞與鄭展鵬│償之，扣案附│
│    │      │        │          │                │          │        │100年1月13日上午│表二編號4、6│
│    │      │        │          │                │          │        │9時6分許之通訊監│、8所示之物 │
│    │      │        │          │                │          │        │察譯文（警卷第  │均沒收。    │
│    │      │        │          │                │          │        │377頁）         │            │
│    │      │        │          │                │          │        │                │張淳雅共同販│
│    │      │        │          │                │          │        │                │賣第二級毒品│
│    │      │        │          │                │          │        │                │，處有期徒刑│
│    │      │        │          │                │          │        │                │年陸月，未│
│    │      │        │          │                │          │        │                │扣案之共同販│
│    │      │        │          │                │          │        │                │賣第二級毒品│
│    │      │        │          │                │          │        │                │所得新臺幣伍│
│    │      │        │          │                │          │        │                │佰元與許博鈞│
│    │      │        │          │                │          │        │                │連帶沒收之，│
│    │      │        │          │                │          │        │                │如全部或一部│
│    │      │        │          │                │          │        │                │不能沒收時，│
│    │      │        │          │                │          │        │                │以其與許博鈞│
│    │      │        │          │                │          │        │                │之財產連帶抵│
│    │      │        │          │                │          │        │                │償之，扣案附│
│    │      │        │          │                │          │        │                │表二編號4、 │
│    │      │        │          │                │          │        │                │6、8所示之物│
│    │      │        │          │                │          │        │                │均沒收。    │
│    │      │        │          │                │          │        │                │            │
│    │      │        │          │                │          │        │                │            │
│    │      │        │          │                │          │        │                │            │
├──┼───┼────┼─────┼────────┼─────┼────┼────────┼──────┤
│ 9  │辛旻衡│99年11月│臺南市安南│許博鈞以扣案附表│1千元（共3│毒品危害│被告許博鈞供述│許博鈞共同犯│
│    │      │間      │區○○街  │二編號8之0000000│次）      │防制條例│（同上）        │販賣第二級毒│
│    │      │        │275巷55弄 │224行動電話與辛 │【起訴書固│第4條第2│被告張淳雅供述│品罪，共罪│
│    │      │        │35號辛旻衡│旻衡持用之098085│記載此部分│項（販賣│（同上）        │，各處有期徒│
│    │      │        │住處附近  │2251行動電話聯繫│金額為1、2│第二級毒│證人辛旻衡之證│刑貳年陸月，│
│    │      │        │          │後，張淳雅陪同許│千元，而證│品罪）  │述暨指認照片（警│未扣案之共同│
│    │      │        │          │博鈞於左列時地各│人辛旻衡亦│        │卷第323至327頁、│販賣第二級毒│
│    │      │        │          │以新臺幣（下同）│如是證稱，│        │偵二卷第20至25頁│品所得各新臺│
│    │      │        │          │1千元代價出售甲 │然證人既已│        │、第188至190頁、│幣壹仟元與張│
│    │      │        │          │基安非他命1小包 │對價額記憶│        │第191至194頁、警│淳雅連帶沒收│
│    │      │        │          │與辛旻衡，並各向│模糊而無法│        │卷第330至333頁）│之，如全部或│
│    │      │        │          │辛旻衡收取1千元 │確認，本院│        │無相關譯文    │一部不能沒收│
│    │      │        │          │價金，共計3次。 │本於有利被│        │                │時，以其與張│
│    │      │        │          │                │告之解釋，│        │                │淳雅之財產連│
│    │      │        │          │                │僅認定金額│        │                │帶抵償之，各│
│    │      │        │          │                │為1千元   │        │                │扣案附表二編│
│    │      │        │          │                │】        │        │                │號4、6、8所 │
│    │      │        │          │                │          │        │                │示之物均沒收│
│    │      │        │          │                │          │        │                │。          │
│    │      │        │          │                │          │        │                │            │
│    │      │        │          │                │          │        │                │張淳雅共同犯│
│    │      │        │          │                │          │        │                │販賣第二級毒│
│    │      │        │          │                │          │        │                │品罪，共罪│
│    │      │        │          │                │          │        │                │，各處有期徒│
│    │      │        │          │                │          │        │                │刑年陸月，│
│    │      │        │          │                │          │        │                │未扣案之共同│
│    │      │        │          │                │          │        │                │販賣第二級毒│
│    │      │        │          │                │          │        │                │品所得各新臺│
│    │      │        │          │                │          │        │                │幣壹仟元與許│
│    │      │        │          │                │          │        │                │博鈞連帶沒收│
│    │      │        │          │                │          │        │                │之，如全部或│
│    │      │        │          │                │          │        │                │一部不能沒收│
│    │      │        │          │                │          │        │                │時，以其與許│
│    │      │        │          │                │          │        │                │博鈞之財產連│
│    │      │        │          │                │          │        │                │帶抵償之，各│
│    │      │        │          │                │          │        │                │扣案附表二編│
│    │      │        │          │                │          │        │                │號4、6、8所 │
│    │      │        │          │                │          │        │                │示之物均沒收│
│    │      │        │          │                │          │        │                │。          │
├──┼───┼────┼─────┼────────┼─────┼────┼────────┼──────┤
│ 10 │辛旻衡│99年11月│臺南市長億│許博鈞以扣案附表│   1千元  │毒品危害│被告許博鈞供述│許博鈞共同販│
│    │      │間某日  │城地下室  │二編號8之0000000│          │防制條例│（同上）        │賣第二級毒品│
│    │      │        │          │224行動電話與辛 │          │第4條第2│被告張淳雅供述│，處有期徒刑│
│    │      │        │          │旻衡持用之098085│          │項（販賣│（同上）        │貳年陸月，未│
│    │      │        │          │2251行動電話聯繫│          │第二級毒│證人辛旻衡之證│扣案之共同販│
│    │      │        │          │後，張淳雅陪同許│          │品罪）  │述暨指認照片（警│賣第二級毒品│
│    │      │        │          │博鈞於左列時地各│          │        │卷第323至327頁、│所得新臺幣壹│
│    │      │        │          │以新臺幣（下同）│          │        │偵二卷第20至25頁│仟元與張淳雅│
│    │      │        │          │1千元代價出售甲 │          │        │、第188至190頁、│連帶沒收之，│
│    │      │        │          │基安非他命1小包 │          │        │第191至194頁、警│如全部或一部│
│    │      │        │          │與辛旻衡，並向辛│          │        │卷第330至333頁）│不能沒收時，│
│    │      │        │          │旻衡收取1千元價 │          │        │無相關譯文    │以其與張淳雅│
│    │      │        │          │金。            │          │        │                │之財產連帶抵│
│    │      │        │          │                │          │        │                │償之，扣案附│
│    │      │        │          │                │          │        │                │表二編號4、6│
│    │      │        │          │                │          │        │                │、8所示之物 │
│    │      │        │          │                │          │        │                │均沒收。    │
│    │      │        │          │                │          │        │                │            │
│    │      │        │          │                │          │        │                │            │
│    │      │        │          │                │          │        │                │張淳雅共同販│
│    │      │        │          │                │          │        │                │賣第二級毒品│
│    │      │        │          │                │          │        │                │，處有期徒刑│
│    │      │        │          │                │          │        │                │年陸月，未│
│    │      │        │          │                │          │        │                │扣案之共同販│
│    │      │        │          │                │          │        │                │賣第二級毒品│
│    │      │        │          │                │          │        │                │所得新臺幣壹│
│    │      │        │          │                │          │        │                │仟元與許博鈞│
│    │      │        │          │                │          │        │                │連帶沒收之，│
│    │      │        │          │                │          │        │                │如全部或一部│
│    │      │        │          │                │          │        │                │不能沒收時，│
│    │      │        │          │                │          │        │                │以其與許博鈞│
│    │      │        │          │                │          │        │                │之財產連帶抵│
│    │      │        │          │                │          │        │                │償之，扣案附│
│    │      │        │          │                │          │        │                │表二編號4、6│
│    │      │        │          │                │          │        │                │、8所示之物 │
│    │      │        │          │                │          │        │                │均沒收。    │
│    │      │        │          │                │          │        │                │            │
│    │      │        │          │                │          │        │                │            │
├──┼───┼────┼─────┼────────┼─────┼────┼────────┼──────┤
│ 11 │辛旻衡│99年12月│臺南市安順│許博鈞以扣案附表│   2千元  │毒品危害│被告許博鈞供述│許博鈞共同販│
│    │      │間某日  │國小      │二編號8之0000000│          │防制條例│（同上）        │賣第二級毒品│
│    │      │        │          │224行動電話與辛 │          │第4條第2│被告張淳雅供述│，處有期徒刑│
│    │      │        │          │旻衡持用之098085│          │項（販賣│（同上）        │貳年陸月，未│
│    │      │        │          │2251行動電話聯繫│          │第二級毒│證人辛旻衡之證│扣案之共同販│
│    │      │        │          │後，張淳雅陪同許│          │品罪）  │述暨指認照片（警│賣第二級毒品│
│    │      │        │          │博鈞於左列時地各│          │        │卷第323至327頁、│所得新臺幣貳│
│    │      │        │          │以新臺幣（下同）│          │        │偵二卷第20至25頁│仟元與張淳雅│
│    │      │        │          │2千元代價出售甲 │          │        │、第188至190頁、│連帶沒收之，│
│    │      │        │          │基安非他命1小包 │          │        │第191至194頁、警│如全部或一部│
│    │      │        │          │與辛旻衡，並向辛│          │        │卷第330至333頁）│不能沒收時，│
│    │      │        │          │旻衡收取2千元價 │          │        │無相關譯文    │以其與張淳雅│
│    │      │        │          │金。            │          │        │                │之財產連帶抵│
│    │      │        │          │                │          │        │                │償之，扣案附│
│    │      │        │          │                │          │        │                │表二編號4、6│
│    │      │        │          │                │          │        │                │、8所示之物 │
│    │      │        │          │                │          │        │                │均沒收。    │
│    │      │        │          │                │          │        │                │            │
│    │      │        │          │                │          │        │                │張淳雅共同販│
│    │      │        │          │                │          │        │                │賣第二級毒品│
│    │      │        │          │                │          │        │                │，處有期徒刑│
│    │      │        │          │                │          │        │                │年陸月，未│
│    │      │        │          │                │          │        │                │扣案之共同販│
│    │      │        │          │                │          │        │                │賣第二級毒品│
│    │      │        │          │                │          │        │                │所得新臺幣貳│
│    │      │        │          │                │          │        │                │仟元與許博鈞│
│    │      │        │          │                │          │        │                │連帶沒收之，│
│    │      │        │          │                │          │        │                │如全部或一部│
│    │      │        │          │                │          │        │                │不能沒收時，│
│    │      │        │          │                │          │        │                │以其與許博鈞│
│    │      │        │          │                │          │        │                │之財產連帶抵│
│    │      │        │          │                │          │        │                │償之，扣案附│
│    │      │        │          │                │          │        │                │表二編號4、6│
│    │      │        │          │                │          │        │                │、8所示之物 │
│    │      │        │          │                │          │        │                │均沒收。    │
│    │      │        │          │                │          │        │                │            │
│    │      │        │          │                │          │        │                │            │
│    │      │        │          │                │          │        │                │            │
├──┼───┼────┼─────┼────────┼─────┼────┼────────┼──────┤
│ 12 │辛旻衡│99年12月│臺南市長億│許博鈞以扣案附表│   1千元  │毒品危害│被告許博鈞供述│許博鈞共同販│
│    │      │間某日  │城        │二編號8之0000000│          │防制條例│（同上）        │賣第二級毒品│
│    │      │        │          │224行動電話與辛 │          │第4條第2│被告張淳雅供述│，處有期徒刑│
│    │      │        │          │旻衡持用之098085│          │項（販賣│（同上）        │貳年陸月，未│
│    │      │        │          │2251行動電話聯繫│          │第二級毒│證人辛旻衡之證│扣案之共同販│
│    │      │        │          │後，張淳雅陪同許│          │品罪）  │述暨指認照片（警│賣第二級毒品│
│    │      │        │          │博鈞於左列時地以│          │        │卷第323至327頁、│所得新臺幣壹│
│    │      │        │          │新臺幣（下同）1 │          │        │偵二卷第20至25頁│仟元與張淳雅│
│    │      │        │          │千元代價出售甲基│          │        │、第188至190頁、│連帶沒收之，│
│    │      │        │          │安非他命1小包與 │          │        │第191至194頁、警│如全部或一部│
│    │      │        │          │辛旻衡，並向辛旻│          │        │卷第330至333頁）│不能沒收時，│
│    │      │        │          │衡收取1千元價金 │          │        │無相關譯文    │以其與張淳雅│
│    │      │        │          │。              │          │        │                │之財產連帶抵│
│    │      │        │          │                │          │        │                │償之，扣案附│
│    │      │        │          │                │          │        │                │表二編號4、6│
│    │      │        │          │                │          │        │                │、8所示之物 │
│    │      │        │          │                │          │        │                │均沒收。    │
│    │      │        │          │                │          │        │                │            │
│    │      │        │          │                │          │        │                │張淳雅共同販│
│    │      │        │          │                │          │        │                │賣第二級毒品│
│    │      │        │          │                │          │        │                │，處有期徒刑│
│    │      │        │          │                │          │        │                │年陸月，未│
│    │      │        │          │                │          │        │                │扣案之共同販│
│    │      │        │          │                │          │        │                │賣第二級毒品│
│    │      │        │          │                │          │        │                │所得新臺幣壹│
│    │      │        │          │                │          │        │                │仟元與許博鈞│
│    │      │        │          │                │          │        │                │連帶沒收之，│
│    │      │        │          │                │          │        │                │如全部或一部│
│    │      │        │          │                │          │        │                │不能沒收時，│
│    │      │        │          │                │          │        │                │以其與許博鈞│
│    │      │        │          │                │          │        │                │之財產連帶抵│
│    │      │        │          │                │          │        │                │償之，扣案附│
│    │      │        │          │                │          │        │                │表二編號4、6│
│    │      │        │          │                │          │        │                │、8所示之物 │
│    │      │        │          │                │          │        │                │均沒收。    │
│    │      │        │          │                │          │        │                │            │
│    │      │        │          │                │          │        │                │            │
│    │      │        │          │                │          │        │                │            │
├──┼───┼────┼─────┼────────┼─────┼────┼────────┼──────┤
│ 13 │辛旻衡│99年12月│臺南市安南│許博鈞以扣案附表│1千元（共3│毒品危害│被告許博鈞供述│許博鈞共同犯│
│    │      │間      │區○○街  │二編號8之0000000│次）      │防制條例│（同上）        │販賣第二級毒│
│    │      │        │275巷55弄 │224行動電話與辛 │【起訴書固│第4條第2│被告張淳雅供述│品罪，共罪│
│    │      │        │35號辛旻衡│旻衡持用之098085│記載此部分│項（販賣│（同上）        │，各處有期徒│
│    │      │        │住處附近  │2251行動電話聯繫│金額為1千 │第二級毒│證人辛旻衡之證│刑貳年陸月，│
│    │      │        │          │後，張淳雅陪同許│、2千或2千│品罪）  │述暨指認照片（警│未扣案之共同│
│    │      │        │          │博鈞於左列時地各│5百元，而 │        │卷第323至327頁、│販賣第二級毒│
│    │      │        │          │以新臺幣（下同）│證人辛旻衡│        │偵二卷第20至25頁│品所得各新臺│
│    │      │        │          │1千元代價出售甲 │亦如是證稱│        │、第188至190頁、│幣壹仟元與張│
│    │      │        │          │基安非他命1小包 │，然證人既│        │第191至194頁、警│淳雅連帶沒收│
│    │      │        │          │與辛旻衡，並各向│已對價額記│        │卷第330至333頁）│之，如全部或│
│    │      │        │          │辛旻衡收取1千元 │憶模糊而無│        │無相關譯文    │一部不能沒收│
│    │      │        │          │價金，共計3次。 │法確認，本│        │                │時，以其與張│
│    │      │        │          │                │院本於有利│        │                │淳雅之財產連│
│    │      │        │          │                │被告之解釋│        │                │帶抵償之，各│
│    │      │        │          │                │，僅認定金│        │                │扣案附表二編│
│    │      │        │          │                │額為1千元 │        │                │號4、6、8所 │
│    │      │        │          │                │】        │        │                │示之物均沒收│
│    │      │        │          │                │          │        │                │。          │
│    │      │        │          │                │          │        │                │            │
│    │      │        │          │                │          │        │                │張淳雅共同犯│
│    │      │        │          │                │          │        │                │販賣第二級毒│
│    │      │        │          │                │          │        │                │品罪，共罪│
│    │      │        │          │                │          │        │                │，各處有期徒│
│    │      │        │          │                │          │        │                │刑年陸月，│
│    │      │        │          │                │          │        │                │未扣案之共同│
│    │      │        │          │                │          │        │                │販賣第二級毒│
│    │      │        │          │                │          │        │                │品所得各新臺│
│    │      │        │          │                │          │        │                │幣壹仟元與許│
│    │      │        │          │                │          │        │                │博鈞連帶沒收│
│    │      │        │          │                │          │        │                │之，如全部或│
│    │      │        │          │                │          │        │                │一部不能沒收│
│    │      │        │          │                │          │        │                │時，以其與許│
│    │      │        │          │                │          │        │                │博鈞之財產連│
│    │      │        │          │                │          │        │                │帶抵償之，各│
│    │      │        │          │                │          │        │                │扣案附表二編│
│    │      │        │          │                │          │        │                │號4、6、8所 │
│    │      │        │          │                │          │        │                │示之物均沒收│
│    │      │        │          │                │          │        │                │。          │
├──┼───┼────┼─────┼────────┼─────┼────┼────────┼──────┤
│ 14 │辛旻衡│100年1月│臺南市北安│許博鈞以扣案附表│ 2千元    │毒品危害│被告許博鈞供述│許博鈞共同販│
│    │      │10 日晚 │橋下統一超│二編號8之0000000│【起訴書固│防制條例│（同上）        │賣第二級毒品│
│    │      │上8時許 │商        │224行動電話與辛 │記載此部分│第4條第2│被告張淳雅供述│，處有期徒刑│
│    │      │        │          │旻衡持用之098085│金額為2、3│項（販賣│（同上）        │貳年陸月，未│
│    │      │        │          │2251行動電話聯繫│千元，而證│第二級毒│證人辛旻衡之證│扣案之共同販│
│    │      │        │          │後，張淳雅陪同許│人辛旻衡亦│品罪）  │述暨指認照片（警│賣第二級毒品│
│    │      │        │          │博鈞於左列時地以│如是證稱，│        │卷第323至327頁、│所得新臺幣貳│
│    │      │        │          │新臺幣（下同）2 │然證人既已│        │偵二卷第20至25頁│仟元與張淳雅│
│    │      │        │          │千元代價出售甲基│對價額記憶│        │、第188至190頁、│連帶沒收之，│
│    │      │        │          │安非他命1小包與 │模糊而無法│        │第191至194頁、警│如全部或一部│
│    │      │        │          │辛旻衡，並向辛旻│確認，本院│        │卷第330至333頁）│不能沒收時，│
│    │      │        │          │衡收取2千元價金 │本於有利被│        │許博鈞與辛旻衡│以其與張淳雅│
│    │      │        │          │                │告之解釋，│        │100年1月10日晚上│之財產連帶抵│
│    │      │        │          │                │僅認定金額│        │8時20分10秒許之 │償之，扣案附│
│    │      │        │          │                │為2千元】 │        │通訊監察譯文（警│表二編號4、6│
│    │      │        │          │                │          │        │卷第296頁）     │、8所示之物 │
│    │      │        │          │                │          │        │                │均沒收。    │
│    │      │        │          │                │          │        │                │            │
│    │      │        │          │                │          │        │                │張淳雅共同販│
│    │      │        │          │                │          │        │                │賣第二級毒品│
│    │      │        │          │                │          │        │                │，處有期徒刑│
│    │      │        │          │                │          │        │                │年陸月，未│
│    │      │        │          │                │          │        │                │扣案之共同販│
│    │      │        │          │                │          │        │                │賣第二級毒品│
│    │      │        │          │                │          │        │                │所得新臺幣貳│
│    │      │        │          │                │          │        │                │仟元與許博鈞│
│    │      │        │          │                │          │        │                │連帶沒收之，│
│    │      │        │          │                │          │        │                │如全部或一部│
│    │      │        │          │                │          │        │                │不能沒收時，│
│    │      │        │          │                │          │        │                │以其與許博鈞│
│    │      │        │          │                │          │        │                │之財產連帶抵│
│    │      │        │          │                │          │        │                │償之，扣案附│
│    │      │        │          │                │          │        │                │表二編號4、6│
│    │      │        │          │                │          │        │                │、8所示之物 │
│    │      │        │          │                │          │        │                │均沒收。    │
│    │      │        │          │                │          │        │                │            │
│    │      │        │          │                │          │        │                │            │
│    │      │        │          │                │          │        │                │            │
├──┼───┼────┼─────┼────────┼─────┼────┼────────┼──────┤
│ 15 │辛旻衡│100年1月│臺南市安南│許博鈞以扣案附表│  2千元   │毒品危害│被告許博鈞供述│許博鈞共同販│
│    │      │11日凌晨│區○○街  │二編號8之0000000│          │防制條例│（同上）        │賣第二級毒品│
│    │      │5時46分 │275巷55弄 │224行動電話與辛 │          │第4條第2│被告張淳雅供述│，處有期徒刑│
│    │      │許      │35號辛旻衡│旻衡持用之098085│          │項（販賣│（同上）        │貳年陸月，未│
│    │      │        │住處附近  │2251行動電話聯繫│          │第二級毒│證人辛旻衡之證│扣案之共同販│
│    │      │        │          │後，張淳雅陪同許│          │品罪）  │述暨指認照片（警│賣第二級毒品│
│    │      │        │          │博鈞於左列時地各│          │        │卷第323至327頁、│所得新臺幣貳│
│    │      │        │          │以新臺幣（下同）│          │        │偵二卷第20至25頁│仟元與張淳雅│
│    │      │        │          │1千元代價出售甲 │          │        │、第188至190頁、│連帶沒收之，│
│    │      │        │          │基安非他命1小包 │          │        │第191至194頁、警│如全部或一部│
│    │      │        │          │與辛旻衡，並向辛│          │        │卷第330至333頁）│不能沒收時，│
│    │      │        │          │旻衡收取2千元價 │          │        │許博鈞與辛旻衡│以其與張淳雅│
│    │      │        │          │金              │          │        │100年1月11日凌晨│之財產連帶抵│
│    │      │        │          │                │          │        │5時46分06秒許之 │償之，扣案附│
│    │      │        │          │                │          │        │通訊監察譯文（警│表二編號4、6│
│    │      │        │          │                │          │        │卷第297頁）     │、8所示之物 │
│    │      │        │          │                │          │        │                │均沒收。    │
│    │      │        │          │                │          │        │                │            │
│    │      │        │          │                │          │        │                │張淳雅共同販│
│    │      │        │          │                │          │        │                │賣第二級毒品│
│    │      │        │          │                │          │        │                │，處有期徒刑│
│    │      │        │          │                │          │        │                │年陸月，未│
│    │      │        │          │                │          │        │                │扣案之共同販│
│    │      │        │          │                │          │        │                │賣第二級毒品│
│    │      │        │          │                │          │        │                │所得新臺幣貳│
│    │      │        │          │                │          │        │                │仟元與許博鈞│
│    │      │        │          │                │          │        │                │連帶沒收之，│
│    │      │        │          │                │          │        │                │如全部或一部│
│    │      │        │          │                │          │        │                │不能沒收時，│
│    │      │        │          │                │          │        │                │以其與許博鈞│
│    │      │        │          │                │          │        │                │之財產連帶抵│
│    │      │        │          │                │          │        │                │償之，扣案附│
│    │      │        │          │                │          │        │                │表二編號4、6│
│    │      │        │          │                │          │        │                │、8所示之物 │
│    │      │        │          │                │          │        │                │均沒收。    │
│    │      │        │          │                │          │        │                │            │
│    │      │        │          │                │          │        │                │            │
│    │      │        │          │                │          │        │                │            │
├──┼───┼────┼─────┼────────┼─────┼────┼────────┼──────┤
│ 16 │辛旻衡│100年1月│臺南市北區│許博鈞以扣案附表│  2千5百元│毒品危害│被告許博鈞供述│許博鈞共同販│
│    │      │11 日晚 │開元路湯姆│二編號8之0000000│          │防制條例│（同上）        │賣第二級毒品│
│    │      │上10時23│熊遊戲場  │224行動電話與辛 │          │第4條第2│被告張淳雅供述│，處有期徒刑│
│    │      │分許    │          │旻衡持用之098085│          │項（販賣│（同上）        │貳年陸月，未│
│    │      │        │          │2251行動電話聯繫│          │第二級毒│證人辛旻衡之證│扣案之共同販│
│    │      │        │          │後，張淳雅陪同許│          │品罪）  │述暨指認照片（警│賣第二級毒品│
│    │      │        │          │博鈞於左列時地各│          │        │卷第323至327頁、│所得新臺幣貳│
│    │      │        │          │以新臺幣（下同）│          │        │偵二卷第20至25頁│仟伍佰元與張│
│    │      │        │          │2千5百元代價出售│          │        │、第188至190頁、│淳雅連帶沒收│
│    │      │        │          │甲基安非他命1小 │          │        │第191至194頁、警│之，如全部或│
│    │      │        │          │包與辛旻衡，並向│          │        │卷第330至333頁）│一部不能沒收│
│    │      │        │          │辛旻衡收取2千5百│          │        │許博鈞與辛旻衡│時，以其與張│
│    │      │        │          │元價金。        │          │        │100年1月11日晚上│淳雅之財產連│
│    │      │        │          │                │          │        │10時23分57秒許之│帶抵償之，扣│
│    │      │        │          │                │          │        │通訊監察譯文（警│案附表二編號│
│    │      │        │          │                │          │        │卷第298頁）     │4、6、8所示 │
│    │      │        │          │                │          │        │                │之物均沒收。│
│    │      │        │          │                │          │        │                │            │
│    │      │        │          │                │          │        │                │張淳雅共同販│
│    │      │        │          │                │          │        │                │賣第二級毒品│
│    │      │        │          │                │          │        │                │，處有期徒刑│
│    │      │        │          │                │          │        │                │年陸月，未│
│    │      │        │          │                │          │        │                │扣案之共同販│
│    │      │        │          │                │          │        │                │賣第二級毒品│
│    │      │        │          │                │          │        │                │所得新臺幣貳│
│    │      │        │          │                │          │        │                │仟伍佰元與許│
│    │      │        │          │                │          │        │                │博鈞連帶沒收│
│    │      │        │          │                │          │        │                │之，如全部或│
│    │      │        │          │                │          │        │                │一部不能沒收│
│    │      │        │          │                │          │        │                │時，以其與許│
│    │      │        │          │                │          │        │                │博鈞之財產連│
│    │      │        │          │                │          │        │                │帶抵償之，扣│
│    │      │        │          │                │          │        │                │案附表二編號│
│    │      │        │          │                │          │        │                │4、6、8所示 │
│    │      │        │          │                │          │        │                │之物均沒收。│
│    │      │        │          │                │          │        │                │            │
│    │      │        │          │                │          │        │                │            │
│    │      │        │          │                │          │        │                │            │
├──┼───┼────┼─────┼────────┼─────┼────┼────────┼──────┤
│ 17 │余綺恩│100年1月│臺南市東區│許博鈞以扣案附表│  1千元   │毒品危害│被告許博鈞供述│許博鈞共同販│
│    │      │24 日下 │裕農路「牛│二編號8之0000000│          │防制條例│（同上）        │賣第二級毒品│
│    │      │午2時許 │車園超商」│224行動電話與余 │          │第4條第2│被告張淳雅供述│，處有期徒刑│
│    │      │        │旁        │綺恩持用之093636│          │項（販賣│（同上）        │貳年陸月，未│
│    │      │        │          │2527行動電話聯繫│          │第二級毒│證人余綺恩之證│扣案之共同販│
│    │      │        │          │後，張淳雅陪同許│          │品罪）  │述暨指認照片（警│賣第二級毒品│
│    │      │        │          │博鈞於左列時地以│          │        │卷第384至388頁、│所得新臺幣壹│
│    │      │        │          │新臺幣（下同）1 │          │        │偵一卷第118至121│仟元與張淳雅│
│    │      │        │          │千元代價出售甲基│          │        │頁、偵三卷第79至│連帶沒收之，│
│    │      │        │          │安非他命1小包與 │          │        │81頁、警卷第389 │如全部或一部│
│    │      │        │          │余綺恩，並向余綺│          │        │頁）            │不能沒收時，│
│    │      │        │          │恩收取1千元價金 │          │        │通訊資料查詢單│以其與張淳雅│
│    │      │        │          │。              │          │        │（警卷第390頁背 │之財產連帶抵│
│    │      │        │          │                │          │        │面）            │償之，扣案附│
│    │      │        │          │                │          │        │無相關譯文    │表二編號4、6│
│    │      │        │          │                │          │        │                │、8所示之物 │
│    │      │        │          │                │          │        │                │均沒收。    │
│    │      │        │          │                │          │        │                │            │
│    │      │        │          │                │          │        │                │張淳雅共同販│
│    │      │        │          │                │          │        │                │賣第二級毒品│
│    │      │        │          │                │          │        │                │，處有期徒刑│
│    │      │        │          │                │          │        │                │年陸月，未│
│    │      │        │          │                │          │        │                │扣案之共同販│
│    │      │        │          │                │          │        │                │賣第二級毒品│
│    │      │        │          │                │          │        │                │所得新臺幣壹│
│    │      │        │          │                │          │        │                │仟元與許博鈞│
│    │      │        │          │                │          │        │                │連帶沒收之，│
│    │      │        │          │                │          │        │                │如全部或一部│
│    │      │        │          │                │          │        │                │不能沒收時，│
│    │      │        │          │                │          │        │                │以其與許博鈞│
│    │      │        │          │                │          │        │                │之財產連帶抵│
│    │      │        │          │                │          │        │                │償之，扣案附│
│    │      │        │          │                │          │        │                │表二編號4、6│
│    │      │        │          │                │          │        │                │、8所示之物 │
│    │      │        │          │                │          │        │                │均沒收。    │
│    │      │        │          │                │          │        │                │            │
│    │      │        │          │                │          │        │                │            │
│    │      │        │          │                │          │        │                │            │
└──┴───┴────┴─────┴────────┴─────┴────┴────────┴──────┘
附表二
┌──┬────────────────┬───┬──────┐
│編號│扣押物品名稱                    │所有人│出處        │
├──┼────────────────┼───┼──────┤
│1   │空氣槍1把（含彈匣1個）          │許博鈞│警卷第302頁 │
├──┼────────────────┼───┼──────┤
│2   │槍管1支                         │許博鈞│警卷第302頁 │
├──┼────────────────┼───┼──────┤
│3   │安非他命吸食器1組               │許博鈞│警卷第302頁 │
├──┼────────────────┼───┼──────┤
│4   │電子磅秤1台                     │許博鈞│警卷第302頁 │
├──┼────────────────┼───┼──────┤
│5   │K盤（含刮板2片）1組             │許博鈞│警卷第302頁 │
├──┼────────────────┼───┼──────┤
│6   │夾鍊袋1批                       │許博鈞│警卷第302頁 │
├──┼────────────────┼───┼──────┤
│7   │本票1本                         │許博鈞│警卷第302頁 │
├──┼────────────────┼───┼──────┤
│8   │行動電話0000000000號1支（含SIM卡│許博鈞│警卷第302頁 │
│    │）                              │      │            │
├──┼────────────────┼───┼──────┤
│9   │行動電話0000000000號1支（含SIM卡│許博鈞│警卷第302頁 │
│    │）                              │      │            │
├──┼────────────────┼───┼──────┤
│10  │木棒1支                         │許博鈞│警卷第302頁 │
├──┼────────────────┼───┼──────┤
│11  │柴刀1支                         │許博鈞│警卷第303頁 │
├──┼────────────────┼───┼──────┤
│12  │木棒1支                         │許博鈞│警卷第303頁 │
├──┼────────────────┼───┼──────┤
│13  │木棒1支                         │許博鈞│警卷第303頁 │
├──┼────────────────┼───┼──────┤
│14  │行動電話0000000000號1支（含SIM卡│陳家展│警卷第303頁 │
│    │000000000000000）               │      │            │
├──┼────────────────┼───┼──────┤
│15  │行動電話0000000000號1支（含SIM卡│陳家展│警卷第303頁 │
│    │000000000000000）               │      │            │
├──┼────────────────┼───┼──────┤
│16  │K他命1包（含袋重1公克）         │許博鈞│警卷第303頁 │
├──┼────────────────┼───┼──────┤
│17  │K他命1包（含袋重1公克）         │許博鈞│警卷第303頁 │
└──┴────────────────┴───┴──────┘